臺灣臺中地方法院刑事判決　100年度交簡上字第141號
上　訴　人
即　被　告　簡毓霖
上列被告因公共危險案件，不服本院台中簡易庭民國100年6月15
日所為之100年度中交簡字第1285號判決（100年度偵字第9828號
），提起上訴，本院審理判決如下：
    主    文
上訴駁回。
    事  實  及  理  由
一、本案經本院審理結果，認為第一審簡易判決認事、用法及量
    刑均無不當，應予維持，並引用本院第一審刑事簡易判決書
    記載犯罪事實、證據及理由。（如附件）
二、上訴人即被告上訴意旨略以：「我承認我有酒醉駕車，我知
    道錯了，我上訴理由是我有躁鬱症，吃藥之後就會亢奮，喝
    點酒比較好睡，我是九二一受災戶，希望判輕一點」等語。
三、按關於刑之量定，係實體法上賦予法院得為自由裁量之事項
    ，苟已斟酌刑法第57條各款所列情狀，而未逾越法定刑度，
    或濫用其權限，即不得任意指摘為違法，最高法院分別著有
    72年度台上字第6696號、75年度台上字第7033號等判例及95
    年度台上字第7315號、95年度台上字第7364號等判決要旨足
    供參照；又在同一犯罪事實與情節，如別無其他加重或減輕
    之原因，下級審法院量定之刑，亦無過重或失輕之不當情形
    ，則上級審法院對下級審法院之職權行使，原則上應予尊重
    ，最高法院亦著有85年度台上字第2446號判決要旨足供參照
    。
四、查本件被告所犯刑法第185條之3之公共危險罪，其法定本刑
    為「1年以下有期徒刑、拘役或科或併科15萬元以下罰金」
    ，原審就被告公共危險犯行，依刑事訴訟法第449條第1項前
    段，刑法第185條之3、第41條第1項前段，刑法施行法第1條
    之1等規定，審酌被告前已經有三次犯公共危險案件，分別
    經法院判處拘役30日、拘役59日、有期徒刑4月（此有臺灣
    高等法院被告前案紀錄表1紙在卷可稽），竟仍不知警惕，
    本件雖未構成累犯，但其罔顧大眾行的安全，於飲用酒類後
    ，猶騎乘機車，無形中提高不特定人之生命、財產風險；暨
    其酒測值換算為每公升1.06毫克，而犯罪後於警訊及偵查中
    均坦承犯行，犯後態度尚屬良好等一切情狀，量處有期徒刑
    6 月，如易科罰金以新台幣1千元折算1日，要無任何違法或
    罪刑顯不相當之處，實難謂原審有何違法失當可言，被告執
    罹患躁鬱症為由，上訴請求輕判，並無理由，應予駁回。
據上論斷，應依刑事訴訟法第455條之1第1項、第3項、第373條
、第368條，判決如主文。
本案經檢察官沙小雯到庭執行職務。
中    華    民    國   100    年    10    月    11    日
                  刑事第十九庭  審判長法  官  郭書豪
                                      法  官  胡芷瑜
                                      法  官  蕭一弘
上為正本係照原本作成
不得上訴
                                      書記官  黃士益
中    華    民    國   100    年    10    月    11    日
附件
臺灣臺中地方法院刑事簡易判決     100年度中交簡字第1285號
聲  請  人  臺灣臺中地方法院檢察署檢察官
被      告  簡毓霖  男  50歲（民國○○年○月○○日生）
                    身分證統一編號：Ｚ000000000號
                    住臺中市○里區○○里○○路36巷12號3
                      樓
上列被告因公共危險案件，經檢察官聲請以簡易判決處刑（100
年度偵字第9828號），本院判決如下：
    主  文
簡毓霖犯不能安全駕駛動力交通工具罪，處有期徒刑陸月，如易
科罰金，以新臺幣壹仟元折算壹日。
    事  實  及  理  由
一、犯罪事實：簡毓霖自民國100年3月25日2時許至4時許止，在
    其位於臺中市○里區○○里○○路36巷123樓之住處飲用蔘
    茸酒1瓶後，已達不能安全駕駛動力交通工具之程度，竟於
    飲畢後隨即騎乘車牌號碼ML2-290號重型機車上路。嗣於同
    日4時25分許，駛至臺中市○里區○○路676號前時，因不勝
    酒力，不慎駛向對向車道路旁摔倒。簡毓霖因傷送仁愛醫療
    財團法人大里仁愛醫院，在該醫院抽血檢驗酒精濃度值為
    212.8mg/dl，換算呼氣酒測值為每公升1.06毫克而查獲。
二、證據名稱：
（一）簡毓霖之警訊及偵查筆錄。
（二）仁愛醫療財團法人生化學檢驗報告單、刑法第185條之3案
      件測試觀察紀錄表、道路交通事故調查報告表（一）、（
      二）、道路交通事故現場圖、臺中市警察局舉發違反道路
      交通管理事件通知單、仁愛醫療財團法人大里仁愛醫院診
      斷證明書、職務報告各1份及現場照片14張等。
三、量刑：本院審酌被告前有因犯公共危險案件經法院判處拘役
    30日、拘役59日、有期徒刑4月等前科紀錄，此有臺灣高等
    法院被告前案紀錄表1紙在卷可稽，竟仍不知警惕，本件雖
    未構成累犯，但其罔顧大眾行的安全，於飲用酒類後，猶騎
    乘機車，無形中提高不特定人之生命、財產風險；暨其本次
    之酒測值換算為每公升1.06毫克；而犯罪後於警訊及偵查中
    均坦承犯行，犯後態度尚屬良好等一切情狀，量處如主文所
    示之刑，並諭知易科罰金之折算標準。
四、應適用之法條：
（一）刑事訴訟法第449條第1項前段。
（二）刑法第185條之3、第41條第1項前段。
（三）刑法施行法第1條之1第1項。
五、如不服本判決，得於判決書送達之翌日起10日內，以書狀敘
    述理由，向本庭提出上訴。
中    華    民    國   100    年    6     月    15    日
                  臺中簡易庭  法  官  劉國賓
上正本證明與原本無異。
如不服本判決，應於收受送達後10日內向本院提出上訴書狀（應
附繕本）。
                              書記官  張隆成
中    華    民    國   100    年    6     月    15    日
附錄法條：
中華民國刑法第185條之3
服用毒品、麻醉藥品、酒類或其他相類之物，不能安全駕駛動力
交通工具而駕駛者，處 1 年以下有期徒刑、拘役或科或併科 15
萬元以下罰金。